【裁判字號】    99,台抗,136
【裁判日期】    990210
【裁判案由】    聲明異議
【裁判全文】
最高法院民事裁定              九十九年度台抗字第一三六號
再 抗告 人  翰陽科技工程有限公司
法定代理人  甲○○
訴訟代理人  陳由銓律師
上列再抗告人因與相對人碧悠國際光電股份有限公司間聲明異議
事件，對於中華民國九十八年十二月二十五日台灣高等法院裁定
（九十八年度抗字第一九七○號），提起再抗告，本院裁定如下
：
    主  文
再抗告駁回。
再抗告程序費用由再抗告人負擔。
    理  由
本件原法院以：台灣新竹地方法院（下稱新竹地院）於民國九十
八年八月十八日以系爭執行命令，除去再抗告人就債務人碧悠國
際光電股份有限公司（下稱債務人）所有坐落新竹縣竹東鎮○○
路○段三七二之二號土地及建物之租賃權（下稱系爭租賃權），
有執行命令可按。經再抗告人具狀聲明異議，由新竹地院司法事
務官於九十八年九月十八日以九十六年度執字第二三四二二號裁
定（下稱二三四二二號裁定）予以駁回，該裁定係於同年月二十
五日上午九時送達至新竹縣竹東鎮○○路○段三七二之二號，該
處雖非再抗告人登記之公司事務所地址，然參新竹地院於九十七
年五月十三日至現場查封時，已據再抗告人之員工在場表明由再
抗告人承租中，並提出租賃契約書為憑，已據查封筆錄載明；且
新竹地院有關除去租賃權之系爭執行命令，亦係送達上址，由再
抗告人守衛表明受僱人身分具領在案，有送達證書足憑，再抗告
人並得於法定期間內聲明異議，足見：上址現為再抗告人營業處
所，並有受僱人得收受送達。則新竹地院將九十八年九月十八日
司法事務官駁回之裁定送達至上址，由再抗告人之受僱人代收，
此補充送達應屬合法。即再抗告人對二三四二二號裁定不服之異
議期間，應自送達翌日九十八年九月二十六日起算十天至同年十
月五日屆滿，而再抗告人之異議狀遲至同年十月六日始行提出於
新竹地院，有該書狀可按，已逾異議期間，為不合法，則新竹地
院於九十八年十一月十八日裁定駁回再抗告人之異議，核無不合
等詞，爰維持新竹地院之裁定，經核於法洵為無誤。且按民事訴
訟法第一百三十六條所稱之「營業所」，係指應受送達人從事商
業或其他營業之場所而言，初不以其是否為主營業所為限，此與
同法第二條規定私法人應依其「主營業所」所在地定普通審判籍
，為屬訴訟管轄法院之規範迥然不同。原審本此論斷新竹縣竹東
鎮○○路○段三七二之二號為再抗告人之營業所，並認該送達為
合法，殊無何違背法令之處。再抗告意旨，指摘原裁定不當，聲
明廢棄，非有理由。
據上論結，本件再抗告為無理由。依強制執行法第三十條之一、
民事訴訟法第四百九十五條之一第二項、第四百八十一條、第四
百四十九條第一項、第九十五條、第七十八條，裁定如主文。
中    華    民    國  九十九  年    二    月    十    日
                      最高法院民事第四庭
                          審判長法官  許  澍  林
                                法官  黃  秀  得
                                法官  許  正  順
                                法官  魏  大  喨
                                法官  阮  富  枝
本件正本證明與原本無異
                                      書  記  官
中    華    民    國  九十九  年    三    月    二    日
                                                      v

司法院資訊處製作；財團法人民間司法改革基金會備份。
